# 划拨企业入账问题

提问人：wx_64acbdd6843c 时间：2023-08-28 11:03:06
我公司为地方政府平台公司， 3 月份国资委划拨集团外的企业A公司给我公司，A公司净资产 500 万，评估值 800万，我公司是否可以按 800 万入账计入长投及资本公积？如果按 800 万入账，合并抵消时差额 300 万如何处理?

回答人：chenyiwei
“3月份国资委划拨集团外的企业A公司给我公司”：这种情况应首先判断是否构成同一控制下企业合并。如果是在同一国资委的管辖范围内划转，则构成同一控制下合并的可能性是较大的。如果构成同一控制下合并，则按被划入企业在划入日（合并日）的账面净资产为基础计量长期股权投资，对应贷记资本公积。
如果不属于同一控制下合并，则考虑能否适用关于“三去一降一补”的会计处理规定。